# 请教陈版主，对联营企业借款转为投资款

提问人：shixiaoche 时间：2022-06-08 11:04:07
2018 年A公司与B公司出资成立了C公司
A公司占股60%，投资 60 万元。
B公司占股40%，投资 40 万元。派一名董事，对C存在重大影响，按权益法核算。
同时为了更好的启动C公司的经营，A、B公司同时向C公司同持股比例向C公司支持无息借款 1000 万元
A公司借 600 万给C
B公司借 400 万给C
并约定C经营发展后优先偿还A、B两股东借款。
A、 B两公司按其他应收款核算此借款。
2019 年C发展受阻，经评估发生减值，A、B两公司对长期股权投资做了减值准备 50 万元B公司长期股权投资减值 20 万
此时AB公司协议同比例将
A公司借 600 万给C
B公司借 400 万给C
借款转为投资款
请问陈版主
此时双方是否可以将其他应收款转为长期股权投资成本，是否还需要比较占C公司公允价值金额，差额计入当期损益
C公司将其他用付款转为资本公积
还需要考虑那些准则和因素

回答人：chenyiwei
由于各步骤均按股权比例，不存在股东之间的利益让渡，故债转股不影响各股东在C公司中所享有的净权益份额。所以直接将其他应收款账面价值转为对C公司的投资成本即可。